

# TRAZIE BI BENJAMIN

## **DEVELOPPEUR MOBILE(FLUTTER)**

Animée véritable passion pour la par une programmation, j'ai acquis une expérience dans la planification, le suivi et la coordination d'un projet informatique. Actuellement en quête d'un poste de développeur mobile, įе souhaite mettre compétences au profit d'une entreprise dynamique, afin de contribuer à la réalisation de projets innovants et ambitieux.

## CONTACT

+225 0153275436



(a) | traziebitraziebenjamin@gmail.com



camp militaire, Yopougon

## COMPÉTENCES

- Flutter/Git /API Rest
- Photoshop /Illustrator/XD
- HTML/CSS/JS/PHP/SQL/JQUERY
- Microsoft ACCESS/WORD/EXCEL
- Développement durable
- Agilité et adaptabilité

## CENTRES D'INTÉRÊT

- Voyage
- Design
- Lecture
- Musique

## LANGUES

FRANÇAIS / EXCELLENT ALLEMANDS / INTERMÉDIAIRE

## **EXPÉRIENCE PROFESSIONNELLE**

#### **CUSTOMER ANALYST ASSISTANT-**

PRUDENTIAL BELIFE INSURANCE/ABIDJAN/ 08/2024- 10/2024

- Analyse des propositions d'assurance
- Analyse des risques concernant les contrats
- Edition de police d'assurances

## ASSISTANT GESTIONNAIRE DE BASES DE DONNÉES -

**ASCO BUSINESS**/ ABIDJAN / 04/2024-07/2024

- Gestion automatisée des stagiaires
- Gestion de la base de données
- Gestion des factures

### **COMMERCIAL**

CHEZ AROL SHOP/ABIDJAN/ 05/2023-08/2023

- Promotion de la boutique
- Ventes des articles de la boutique
- fidélisation des clients de la boutique

#### **FORMATIONS**

BTS (Informatique et Développeur d'Application) -

**INSTITUT IRAO ANNEXE YOPOUGON/** ABIDJAN/ 2021 - 2023

#### **BACCALAUREAT SERIE D-**

LYCEE MUNICIPAL GADIE PIERRE / ABIDJAN / 2020- 2021